臺灣高等法院刑事判決　　　　　　　　94年度上易字第2089號
上　訴　人
即　被　告　甲○○
上列上訴人因毒品危害防制條例案件，不服臺灣臺北地方法院94
年度易字第1078號，中華民國94年10月31日第一審判決（聲請簡
易判決處刑案號：臺灣臺北地方法院檢察署94年度毒偵字第1237
號），提起上訴，本院判決如下：
    主  文
原判決撤銷。
甲○○連續施用第二級毒品，累犯，處有期徒刑捌月。
    事  實
一、甲○○於民國90年間因偽造文書案件，經原審法院判處有期
    徒刑五月，如易科罰金，以三百元折算一日確定，於91年9
    月19日執行完畢。另其前因施用第二級毒品案件，經送觀察
    、勒戒後，均認無繼續施用毒品之傾向，經台灣台北地方法
    院檢察署檢察官分別以87年度偵字第10541、17880、23421
    號及89年度毒偵字第2388號為不起訴處分確定，以及於90年
    間因施用第二級毒品，再經裁定送強制戒治。詎其仍於92年
    7月22日強制戒治執行完畢釋放後，又基於施用第二級毒品
    之概括犯意，連續於94年5月1、2日某時許，在不詳地點之
    友人住處，各施用安非他命毒品1次，嗣於同年5月4日下午7
    時10分，在台北市○○區○○街47之1號4樓居所，為警查獲
    ，經警於94年5月4日22時30分許並採集其尿液送台灣檢驗科
    技股份有限公司檢驗結果，發現其尿液呈毒品安非他命陽性
    反應，始查得上情。
二、案經台北市政府警察局信義分局報告台灣台北地方法院檢察
    署檢察官聲請簡易判決處刑。
    理  由
一、訊據被告甲○○坦承僅施用安非他命一次，辯稱：非施用二
    次云云，惟查前揭事實，業據被告於原審坦認屬實，而被告
    前因施用第二級毒品安非他命案件，經送觀察、勒戒後，均
    認無繼續施用毒品之傾向，經台灣台北地方法院檢察署檢察
    官分別以87年度偵字第10541、17880、23421號及89年度毒
    偵字第2388號為不起訴處分確定，以及於90年間因施用第二
    級毒品，再經裁定送強制戒治，分別有台灣台北地方法院檢
    察署檢察官不起訴處分書、本院被告前案紀錄表附卷可按；
    次查：被告於94年5月4日22時30分許為警查獲後所採集之尿
    液，經送台灣檢驗科技股份有限公司以EIA酵素免疫學分析
    法初步檢驗，以及以GC/MS氣相層析質譜儀法檢驗結果，均
    發現其尿液呈毒品安非他命陽性反應，此有台灣檢驗科技股
    份有限公司濫用藥物尿液檢驗報告書在卷可稽，而以氣相層
    析質譜儀之方法作藥物及其代謝產物之定性及定量分析檢驗
    者，幾乎不會有偽陽性反應產生，亦即如尿液中未含有毒品
    之反應者，即不可能產生因藥物所引起之偽陽性反應，業據
    行政院國軍退除役官兵輔導委員會榮民總醫院83年4月7日（
    八三）北總內字第03039號函釋在案，則被告之尿液檢體經
    以氣相層析質譜儀分析法複驗，既呈安非他命陽性反應，顯
    已排除被告因服用藥物導致呈毒品偽陽性反應之可能，足徵
    被告於採尿前確曾施用毒品，且按甲基安非他命經口服投與
    後約百分之70於24小時內自尿液中排出，約百分之90於96小
    時內自尿液中排出，甲基安非他命之檢出與其投與方式、投
    與量、個人體質、採尿時間及檢測儀器之精密度等諸多因素
    有關，惟依上建資料推斷，最長不可能超過四日，有行政院
    衛生署藥物食品檢驗局81年2月8日（八一）藥檢壹字第0011
    56號函一紙可考，而被告所供施用第二級毒品安非他命之陳
    述，顯與前述科學檢驗之結果相符，應堪採信；再查：經將
    被告血液與於94年5月4日22時30分許所採集之尿液送法務部
    法醫研究所以鑑定結果，認：「血液與尿液檢出之各項相對
    應型別均相符，計算個人識別率（重複率）為6.6乘以10 之
    負17次方以上，因此認為尿液極可能（機率為99.99999％以
    上）為甲○○所有」等情，有法務部法醫研究所回函在卷可
    稽；綜上，被告翻異前供，辯稱僅施用一次，無非卸責之詞
    ，要不足取，本件事證已臻明確，被告之犯行堪予認定。
二、核被告所為，係犯毒品危害防制條例第10條第2項之罪。其
    持有毒品之低度行為，為施用毒品之高度行為所吸收，不另
    論罪。被告先後二次施用行為，時間緊接，所犯之罪名及基
    本犯罪構成要件均相同，顯係基於概括犯意反覆為之，為連
    續犯，應依刑法第56條之規定，以一罪論，並加重其刑。被
    告於九十四年五月四日採尿前九十六小時內某時，施用安非
    他命一次以外另一次施用安非他命之犯行，雖未經檢察官提
    起公訴，因與起訴部分有連續犯裁判上一罪之關係，為起訴
    效力所及，是一併審理。查被告於90年間因偽造文書案件，
    經原審法院判處有期徒刑五月，如易科罰金，以三百元折算
    一日確定，於91年9月19日執行完畢等情，有本院被告前案
    紀錄表附卷可稽，被告前受有期徒刑之執行完畢後，五年以
    內再犯本件有期徒刑以上之罪，為累犯，應依刑法第47條之
    規定，加重其刑，並遞加重之。原審認被告事證明確，予以
    論罪科刑，固非無見，惟查原審漏未敘明被告另一次未經檢
    察官起訴之施用安非他命之犯行，得併予審究之理由，尚有
    不當。被告上訴雖無理由，但原判決既有上述不當之處，應
    予撤銷改判。爰審酌被告犯罪之動機目的、施用毒品之次數
    、犯罪所生之危害、犯後態度等一切情狀，判處如主文第二
    項所示之刑。另扣案之第二級毒品安非他命一包（淨重0.07
    公克）及分裝袋56只，被告否認為其所有，又無證據可認係
    被告所施用之毒品，爰不為沒收之諭知，併此說明。
據上論斷，應依刑事訴訟法第369條第1項前段、第364條、第299
條第1項前段，毒品危害防制條例第10條第2項，刑法第11條前段
、第56條、第47條，判決如主文。
本案經檢察官黃全祿到庭執行職務。
中　　華　　民　　國　　94　　年　　12　　月　　29　　日
　　　　　　　　　刑事第十五庭  審判長法　官  蔡永昌
　　　　　　　　　　　　　　　　　　  法　官  蔡國在
　　　　　　　　　　　　　　　　　　  法　官  張正亞
以上正本證明與原本無異。
不得上訴。
                                      書記官  鄭信昱
中　　華　　民　　國　　94　　年　　12　　月　　29　　日
附錄：本案論罪科刑法條全文
毒品危害防制條例第10條第2項
施用第 1 級毒品者，處六月以上五年以下有期徒刑。
施用第 2 級毒品者，處三年以下有期徒刑。
